【裁判字號】    91,交訴,320
【裁判日期】    920324
【裁判案由】    公共危險等
【裁判全文】
臺灣臺南地方法院刑事判決                        九十一年度交訴字第三二號
    公  訴  人  臺灣台南地方法院檢察署檢察官
    被      告  乙○○
右列被告因公共危險等案件，經檢察官提起公訴（九十一年度偵字第一二一七五號）
，本院判決如左：
    主  文
乙○○服用酒類，不能安全駕駛動力交通工具而駕駛，處有期徒刑參月，如易科罰金
，以參百元折算壹日；又駕駛動力交通工具肇事，致人傷而逃逸，處有期徒刑陸月，
如易科罰金，以參百元折算壹日。應執行有期徒刑捌月，如易科罰金，以參百元折算
壹日。被訴過失傷害部分公訴不受理
    事  實
一、乙○○前因肇事，其汽車駕駛執照經交通部公路總局麻豆監理站於九十一年九月
    三十日吊銷，未領有駕駛執照，本不得駕車上路行駛。其於民國九十一年九月二
    十八日中午起，在臺南縣新化鎮中興大學林場內餐飲部飲用啤酒約三、四瓶後，
    本應注意飲酒後吐氣所含酒精濃度超過每公升０‧二五毫克以上者，不得駕駛車
    輛，按其情節又非不能注意，其能注意竟疏未注意，於上處飲酒後吐氣所含酒精
    濃度已遠逾每公升０‧九三毫克，已酒醉不能安全駕駛動力交通工具，詎乙○○
    仍不顧大眾行車之公共安全，於當日下午五時二十分許，酒後駕駛車牌號碼ＥＡ
    ─九八三九號自用小客車，沿臺南縣新化鎮○○路○○道臺十九線）由南往北方
    向行駛，途經該路三三．五公里北向處，本應注意汽車行駛時，駕駛人應注意車
    前狀況，並隨時採取必要之安全措施及汽車在同一車道行駛時，除擬超越前車外
    ，後車與前車之間應保持隨時可以煞停之距離，而依當時情形，又無不能注意之
    情事，其能注意竟因不勝酒力，致疏於注意同向前方尚有其他車輛行駛之車前狀
    況，亦未保持安全距離，適前方由甲○○所駕駛車牌號碼三Ｍ─八五七八自用小
    客車，搭載其子陳寶山（八十四年十月五日生）及其女陳美惠（八十六年一月十
    四日生），七十二年十二月十六日生），於同一車道前行駛，乙○○因打瞌睡，
    其自用小客車頭右側與甲○○所駕駛之自用小客車車尾左側發生嚴重碰撞，致甲
    ○○所駕駛之自用小客車受撞擊而翻落路旁四、五公尺深之水溝，造成甲○○受
    有第五、六頸椎間盤外傷性突出、右膝擦、左前臂挫傷，陳寶山受有胸部及肐部
    挫傷，陳美惠受有額頭撕裂傷及頭部外傷等傷害（過失傷害部分業據撤回告訴，
    詳後述）。詎乙○○肇事後，因畏懼己係酒後駕車恐遭索賠，竟未停車察看逕自
    駕車逃離現場，嗣路人將乙○○車牌號碼記下告知甲○○，並交予前來處理之警
    員，經警於當日晚上七時三十分許，循線至乙○○位於臺南縣大內鄉二溪村二重
    溪一四八號住處，當場查獲乙○○所有之上開自用小客車，並發現車頭右側業已
    毀損、右輪擋泥板業已脫落，乙○○則於當日晚上八時二十四分許，經警測試其
    吐氣所含酒精濃度仍高達前開數值。
二、案經甲○○本人並代理陳寶山、陳美惠二人訴由臺南縣警察局新化分局報請臺灣
    台南地方法院檢察署檢察官偵查起訴。
    理  由
一、訊據被告乙○○對於右開時、地酒後駕車，因不勝酒力而發生碰撞車禍，致告訴
    人甲○○、被害人陳寶山及被害人陳美惠受傷後復駕車逃逸之事實均坦承不諱，
    核與告訴人甲○○於警訊、偵查及本院審理中指訴之情節相符，又告訴人甲○○
    、被害人陳寶山及被害人陳美惠遭被告駕車撞擊後，受有如事實欄所載之傷害，
    有台灣基督長老教會新樓醫院診斷證明書一紙可參，被告並因此已與告訴人達成
    調解乙節，亦有臺南縣新化鎮調解委員調解書一紙在卷可憑，此外復有臺南縣警
    察局道路交通事故調查報告表、吐氣所含酒精濃度測試結果單、刑法第一百八十
    五條之三案件觀察紀錄表、臺南縣警察局舉發違反道路交通管理事件通知單影本
    各一紙及現場車損照片十紙在卷可資佐證。被告前因肇事，駕駛執照業經吊銷，
    於本件車禍發生之際，為無照駕駛一情，亦有交通部駕駛人資料查詢表一紙可載
    。又被告不僅自承駕駛前已喝了啤酒約三、四瓶，且其車禍逾三小時後經警測試
    其吐氣所含酒精濃度結果仍高達每公升０．九三毫克，有前開吐氣所含酒精濃度
    測試結果單一紙可稽，足認其於車禍當時吐氣所含酒精濃度應更高於此，再揆諸
    前開被告刑法第一百八十五條之三案測試觀察紀錄表觀察結果欄，被告經查獲時
    ，有「命駕駛人作直線測試，駕駛人腳步不穩」、「查獲、測試或訊問過程，嫌
    疑人有呆滯木僵」等情事，是其肇事之際，已達不能安全駕駛之程度，故被告有
    酒後不能安全駕駛車輛而駕駛及肇事後逃逸之犯行，均事證明確，洵堪認定。
二、核被告乙○○所為，係犯刑法第一百八十五條之三之酒後不能安全駕駛動力交通
    工具而駕駛罪及同法第一百八十五條之四之駕車肇事逃逸罪。其所犯上開二罪間
    ，犯意各別，行為互殊，應予分論併罰。爰審酌被告犯罪之動機、目的、手段，
    其生活狀況、智識程度，與本件犯罪所生之危險、損害、被害人傷勢之輕重，駕
    駛執照經吊銷仍駕車上路、及被告於酒後不顧大眾之行車安全而仍駕車，且於肇
    事後未救助傷者復行逃逸，惟其犯罪後尚知所悔悟並已與被害人達成調解且經宥
    恕，復於本院審訊時能坦承犯行犯後態度尚稱良好等一切情狀，分別量處如主文
    所示之刑，並均諭知易科罰金之標準及定其應執行之刑，以資懲儆。
三、公訴意旨另認被告前開行為，尚涉有刑法第二百八十四條第一項前段之過失傷害
    罪嫌等語。按告訴乃論之罪，告訴人於第一審辯論終結前得撤回其告訴，又告訴
    經撤回者，應諭知不受理之判決，刑事訴訟法第二百三十八條第一項、第三百零
    三條第三款分別定有明文。查本件告訴人甲○○本人並代理其子女陳寶山及陳美
    惠告訴被告過失傷害案件部分，起訴書認係觸犯刑法第二百八十四條第一項前段
    之過失傷害罪，依同法第二百八十七條之規定，須告訴乃論。而告訴人已與被告
    達成調解，有臺南縣新化鎮調解委員會調解書一紙可參，並撤回告訴，有撤回告
    訴狀一紙可憑，依照首開說明，本件就過失傷害部分，爰逕為不受理之諭知，併
    此敘明。
據上論斷，應依刑事訴訟法第二百九十九條第一項前段、第三百零三條第三款，刑法
第一百八十五條之三、第一百八十五條之四、第四十一條第一項前段、第二項、第五
十一條第五款、罰金罰鍰提高標準條例第二條，判決如主文。
中      華      民      國      九十二      年    三    月    二十四    日
                              臺灣臺南地方法院交通法庭
                                      法  官  洪  士  傑
右正本證明與原本無異
如不服本判決應於送達後十日內向本院提出上訴狀
                                      書記官  孫  鈴  堯
中      華      民      國      九十二      年    三    月    二十五    日
附錄法條：
中華民國刑法第一百八十五條之三
服用毒品、麻醉藥品、酒類或其他相類之物，不能安全駕駛動力交通工具
而駕駛者，處一年以下有期徒刑、拘役或三萬元以下罰金。
中華民國刑法第一百八十五條之四
駕駛動力交通工具肇事，致人死傷而逃逸者，處六月以上五年以下有期徒刑。


司法院資訊處製作；財團法人民間司法改革基金會備份。
